臺灣臺中地方法院刑事判決
111年度訴緝字第140號
公  訴  人  臺灣臺中地方檢察署檢察官
被      告  王正道


                   （現另案在法務部矯正署臺中監獄執行   
                   中）
選任辯護人  林文成律師（已於100年3月8日解除委任；原案號

上列被告因恐嚇等案件，經檢察官提起公訴（98年度偵字第2620
4號），被告於準備程序中就被訴事實為有罪之陳述，經告知簡
式審判程序之旨，並聽取當事人之意見後，經本院合議庭裁定由
受命法官獨任進行簡式審判程序，判決如下：
    主  文
甲○○共同犯恐嚇取財罪，處有期徒刑貳年伍月。
    犯罪事實
一、甲○○、己○○（業經另案判處罪刑確定）因得知辛○○（原名壬○○）家境富裕，竟心生貪念，謀議以俗稱「仙人跳」之方式
    對辛○○恐嚇取財，而於民國98年5月間，由甲○○先假意透過
    友人陳文田（經臺灣臺中地方檢察署檢察官不起訴處分確定
    在案）以要承租土地蓋倉庫為由，藉機與辛○○接觸。嗣甲○○
    （持用門號0000000000號行動電話）、己○○（持用戊○○申辦
    之門號0000000000號行動電話）認時機成熟，乃邀集乙○○（
    持用門號0000000000號行動電話）、子○○（持用許月鳳申辦
    之門號0000000000號行動電話）、卯○○（持用門號00000000
    00號行動電話）、庚○○（持用門號0000000000號行動電話）
    、寅○○（持用以丑○○名義申辦之門號0000000000號行動電話
    ）（上列5人業經另案判處罪刑確定）及數名真實姓名年籍
    不詳之成年男子參與其事。渠等同意後，即共同意圖為自己
    不法之所有，基於恐嚇取財、傷害、剝奪他人行動自由之犯
    意聯絡，於98年6月11日上午，乙○○、寅○○接獲己○○指示後
    ，由乙○○、寅○○一起開車由臺北南下臺中市，己○○則另乘坐
    一輛車由臺北南下臺中市，3人於同日中午抵達臺中市後，
    與甲○○、卯○○、子○○等人在臺中市某處碰面後，即一同前往
    位在臺中市○區○○路0段00號B1百樂門酒店及臺中市○○路0段0
     號之優勝美地汽車旅館等處勘查地形，並商討同日晚上欲
    行動之時間、地點。己○○、乙○○、寅○○等人即先前往臺中縣
    太平市（現改制為臺中市太平區，下同）某處等候甲○○通知
    ，甲○○即透過陳文田邀約辛○○一同至陳文田位在臺中縣龍井
    鄉（現改制為臺中市龍井區，下同）遊園南路450巷98號住
    處喝酒談論承租土地事宜，辛○○不疑有他即應允之。因庚○○
    於同日中午並未前往一同勘查地形，甲○○即於同日約晚間7
    時左右，前往陳文田住處附近，找來庚○○、子○○、卯○○至陳
    文田住處附近碰面商討細節，並指示庚○○於接獲電話通知後
    與卯○○碰面一同前往百樂門酒店等候，並要子○○等候通知行
    事。甲○○安排妥當後，遂前往陳文田住處與辛○○一起飲酒，
    席間，甲○○提議要請辛○○「喝粉味的（即前往有小姐陪酒之
    酒店喝酒之意）」等語引誘辛○○上鉤。辛○○應允後，甲○○即
    聯絡卯○○、庚○○、子○○，再由己○○與卯○○相互聯繫確認後，
    即於同日晚間10時許，甲○○指示庚○○與卯○○一同前往百樂門
    酒店，卯○○即到達百樂門酒店等候甲○○、辛○○等人前來，庚○○則在百樂門酒店附近接應等候，甲○○並聯絡子○○開車搭載
    乙○○及一名不詳男子一同至百樂門酒店附近等候。嗣於同日
    晚間11時19分後約10幾分鐘，甲○○、辛○○、陳文田3人即抵
    達百樂門酒店，旋由甲○○安排卯○○及其他2名陪酒小姐坐檯
    ，席間並刻意安排由卯○○坐檯並伺機引誘辛○○出場從事性交
    易，俟辛○○允諾，便由甲○○負責結清帳務後，由卯○○於翌（
    12）日凌晨0時56分許，偕同辛○○搭乘計程車前往預先設定
    位在臺中市○○路0段0號之優勝美地汽車旅館。子○○、乙○○及
    不詳成年男子共乘一輛車，乙○○以其門號0000000000號聯絡
    通知與庚○○一同在百樂門酒店外面等候之不詳成年人（持有
    林國柱名義申請之門號0000000000號行動電話）後，庚○○與
    該不詳成年人即自百樂門酒店出發前往優勝美地汽車旅館附
    近等候接應，己○○、寅○○等人此時亦乘坐另一輛車自臺中市
    太平區前往優勝美地汽車旅館前等候接應。辛○○、卯○○於98
    年6月12日凌晨1時許，進入優勝美地汽車旅館502號房間後
    ，辛○○隨即以新臺幣（下同）3,000元之代價，與卯○○進行
    性交易，迨完成性交易後，辛○○進入浴室洗澡之際，卯○○便
    趁機持不詳電話通知外面等候之人，並打開汽車旅館房門，
    乙○○、子○○及另3名姓名、年籍不詳之成年男子隨即進入前
    開汽車旅館502號房內，由乙○○冒充卯○○之胞姐，佯以斥責
    辛○○對其未成年之胞妹即卯○○強制性交，並由子○○及另3名
    姓名、年籍不詳之成年男子，共同徒手毆打辛○○，並持相機
    拍下辛○○衣衫不整之照片，卯○○則在一旁默不作聲，使辛○○
    誤認上情，隨後渠等強押辛○○搭乘一不詳休旅車，與乙○○、
    子○○、己○○、寅○○、庚○○等人分乘3輛車，驅車前往案外人
    施木坤位於彰化縣○○鄉○○村○○巷00號住處（起訴書誤載為彰
    化縣彰化市彰鹿路168巷內某鐵皮屋），卯○○待乙○○等人離
    去後，則自行離開優勝美地汽車旅館。俟乙○○、子○○、庚○○
    、己○○、寅○○及數名不詳成年男子於同年月12日凌晨3、4時
    許押辛○○抵達上址後，乙○○復以辛○○對其未成年之胞妹強制
    性交為藉口，要求辛○○妥善處理，子○○及數名姓名、年籍不
    詳之成年男子復又徒手及以不詳工具接續毆打辛○○之頭部等
    處多次，致辛○○因而受有頭部外傷併腦震盪、頭痛、頭暈及
    嘔吐等傷害，其等恐嚇辛○○必須提出賠償，辛○○因遭毆打，
    復見己○○、庚○○、子○○、寅○○、乙○○等數人在場作勢要求辛○○要解決，因而心生畏懼。嗣乙○○經聯絡甲○○前來假意參與
    協調，甲○○遂前往上址參與遊說辛○○，己○○並指示乙○○向辛○○要求600萬元賠償，甲○○則在場假意討價還價，辛○○因受
    迫於暴力威脅及眾人在場相脅之恐懼，遂當場同意以200萬
    元達成和解，並當場簽發本票10張（票面金額10萬元2張、4
    0萬元1張及20萬元7張）及簽立和解書1紙交付與乙○○等人而
    行無義務之事，己○○、乙○○、庚○○、子○○、寅○○等人即以此
    非法方法剝奪辛○○之行動自由達數小時，直至同年月12日凌
    晨5、6時許始由甲○○帶同辛○○離去。辛○○返家後，因恐遭不
    測，旋前往其胞妹陳麗華位在桃園縣蘆竹鄉之住處躲避。甲○○欲聯絡辛○○支付和解金，因未能找到辛○○，遂於98年6月1
    3日指示子○○開車搭載乙○○與其一同前往辛○○位在臺中市龍
    井區遊園南路之住處找辛○○，並由自稱「葉小姐」之乙○○持
    辛○○簽發之前開本票、和解書，向辛○○之母癸○恫稱：「你
    兒子強姦1個未成年的，要拿錢出來解決，若不拿錢出來解
    決，被我們抓到的話，要剁手剁腳。」，甲○○亦在旁附合：
    「如果有錢就拿出來跟人家講一講，你兒子給人家蓋章的有
    好幾百萬，你們財產這麼多，如果辛○○不出來跟人家處理，
    會被剁手剁腳」等語，使癸○心生畏懼。因乙○○等人尋找辛○○未果，於同日傍晚，甲○○、乙○○、子○○、寅○○即在己○○位
    在彰化縣福興鄉麥厝村住處商討此事。嗣於98年6月16日下
    午2時許，己○○再度指示乙○○夥同2名不詳成年男子共同前往
    辛○○之前開住處，持辛○○前開在汽車旅館房間衣杉不整被拍
    攝之照片，對癸○恫稱：「如果辛○○不出面，被他們找到的
    話，就要剁手剁腳。」等語；復於98年6月18日中午12時30
    分許，己○○再指示寅○○陪同乙○○前往辛○○前開住處尋找辛○○
    而未獲，嗣至附近之田地對癸○恫稱：「找到辛○○了沒有？
    」等語，致癸○因而心生畏懼。嗣辛○○在其胞妹上開住處躲
    藏至98年6月18日，因身體仍感不適，始報警處理並前往行
    政院衛生署（現改制為衛生福利部，下稱舊制）臺中醫院驗
    傷，而查悉上情。
二、案經辛○○訴由臺中市政府警察局第二分局報告臺灣臺中地
    方檢察署檢察官偵查起訴。 
    理  由
一、本案被告甲○○所犯，非死刑、無期徒刑、最輕本刑為3年以
    上有期徒刑之罪，或高等法院管轄第一審之案件，被告於本
    院準備程序中，就前揭被訴事實為有罪之陳述，經受命法官
    告以簡式審判程序之旨，並聽取被告及公訴人之意見後，本
    院認無不得或不宜改依簡式審判程序進行之處，爰依刑事訴
    訟法第273條之1第1項、第284條之1規定，經合議庭評議後
    ，裁定本案由受命法官獨任進行簡式審判程序，是本案之證
    據調查，依刑事訴訟法第273條之2規定，不受同法第159條
    第1項、第161條之2、第161條之3、第163條之1及第164條至
    第170條規定之限制，合先敘明。
二、認定犯罪事實所憑及理由：　　
    上開犯罪事實，業據被告於本院準備程序及審理時，均坦承
    不諱，復有被告於警詢、偵查中之供述在卷可稽，並有共同
    被告乙○○、卯○○、庚○○於警詢、偵查、本院審理；共同被告
    子○○於警詢、本院審理；證人陳文田於警詢及偵查；證人即
    告訴人辛○○於警詢、偵查、本院審理；證人即告訴人之母癸○於偵查、本院審理；證人即告訴人之胞妹陳麗華於偵查；
    證人即優勝美地汽車旅館員工蕭志遠於警詢；證人即門號00
    00000000號行動電話申辦人許月鳳於偵查；證人即門號0000
    000000號行動電話申辦人戊○○於本院審理時之供述、證述在
    卷可證，且有行政院衛生署臺中醫院診斷證明書及該院99年
    8月6日中醫歷字第0990007558號函附告訴人辛○○病歷資料、
    優勝美地汽車旅館-太原會館語音訊息記錄報表、證人辛○○
    於汽車旅館遭人強拍照片6張、門號0000000000號行動電話
    申請書、門號0000000000號行動電話申請書、行動電話門號
    0000000000、0000000000、0000000000、0000000000之雙向
    通聯紀錄附卷可憑。足認被告之自白與事實相符，堪以認定
    。本案事證明確，被告前揭犯行洵堪認定，應予依法論科。
三、論罪科刑：　　
  ㈠按行為後法律有變更者，適用行為時之法律。但行為後之法
    律有利於行為人者，適用最有利於行為人之法律，刑法第2
    條第1項定有明文。復按行為後法律雖有修正，但其內容僅
    係形式上做文字之修正，或僅係將法理明文化，或僅係易動
    法條項次時，因未涉及犯罪構成要件或處罰內容之變更，自
    非屬法律之變更，而無依刑法第2條第1項之規定予以比較新
    舊法之必要，惟修正後之內容如客觀上已涉及犯罪構成要件
    或處罰內容等實質上變更時，即屬法律之變更，而應依刑法
    第2條第1項之規定比較新舊法。查：
　⒈刑法第277條業於108年5月29日修正公布施行，並於同年月31
    日生效。修正前刑法第277條第1項規定：「傷害人之身體或
    健康者，處3年以下有期徒刑、拘役或1千元以下罰金。」，
    修正後規定：「傷害人之身體或健康者，處5年以下有期徒
    刑、拘役或50萬元以下罰金。」，經比較新舊法之規定，修
    正後刑法第277條第1項之規定並未有利於被告，比較新、舊
    法結果，應以被告行為時即修正前刑法第277條第1項之規定
    對被告較為有利。　
　⒉刑法第302條第1項原規定「私行拘禁或以其他非法方法，剝
    奪人之行動自由者，處5年以下有期徒刑、拘役或3百元以下
    罰金。」，經總統於108年12月25日修正公布為「私行拘禁
    或以其他非法方法，剝奪人之行動自由者，處5年以下有期
    徒刑、拘役或9千元以下罰金。」，並自108年12月27日生效
    施行。而因上開條文於72年6月26日後並未修正，故於94年1
    月7日刑法修正施行後，所定罰金之貨幣單位為新臺幣，且
    其罰金數額依刑法施行法第1條之1第2項前段規定提高為30
    倍。本次修法僅係將上開條文之罰金數額調整換算後予以明
    定，則適用法律之結果並無任何差異，是應逕予適用上開條
    文現行之規定，毋庸為新舊法之比較。
　⒊刑法第346條第1項原規定「意圖為自己或第三人不法之所有
    ，以恐嚇使人將本人或第三人之物交付者，處6月以上、5年
    以下有期徒刑，得併科1千元以下罰金。 」，經總統於108
    年12月25日修正公布為「意圖為自己或第三人不法之所有，
    以恐嚇使人將本人或第三人之物交付者，處6月以上5年以下
    有期徒刑，得併科3萬元以下罰金。」，並自108年12月27日
    生效施行。而其中後段「6月以上、5年以下」修正為「6月
    以上5年以下」，僅係文字修正，並無有利、不利情形。且
    因上開條文於72年6月26日後並未修正，故於94年1月7日刑
    法修正施行後，所定罰金之貨幣單位為新臺幣，且其罰金數
    額依刑法施行法第1條之1第2項前段規定提高為30倍。本次
    修法僅係文字修正及將上開條文之罰金數額調整換算後予以
    明定，則適用法律之結果並無任何差異，是應逕予適用上開
    條文現行之規定，毋庸為新舊法之比較。
  ㈡次按刑法第304條之強制罪，係以強暴脅迫使人行無義務之事
    ，或妨害人行使權利而成立，此種妨害他人意思活動自由之
    行動，若已合於刑法上特別規定者，即應逕依各該規定論處
    ，而不再成立本罪。其行為除妨害人之意思活動自由外，顯
    然尚有不法所有意圖，應已構成刑法第346條第1項之恐嚇取
    財罪（最高法院81年度台非字第102號判決要旨可參）。復
    按以威嚇方法使人交付財物之強盜罪，與恐嚇罪之區別，係
    以對於被害人施用威嚇程度為標準。如其程度足以抑壓被害
    人之意思自由，至使不能抵抗而為財物之交付者，即屬強盜
    罪。否則，被害人之交付財物與否，儘有自由斟酌之餘地者
    ，即應成立恐嚇罪（最高法院30年度上字第668號判決要旨
    參照）。又按恐嚇罪與強盜罪之區別，前者係以將來之惡害
    通知被害人，使其生畏怖心，後者係以目前危害或施用強暴
    脅迫，至使不能抗拒，除在程度上不同外，尤應以被害人已
    否喪失意思自由為標準（最高法院91年度台上字第287號判
    決可供參照）。再按刑法第302條第1項之剝奪行動自由罪，
    係行為繼續而非狀態繼續，即自剝奪被害人之行動自由起至
    回復其行動自由為止，均在犯罪行為繼續進行之中（最高法
    院29年上字第2553號判決、74年度台上字第3605號判決參照
    ）。並按刑法第302條第1項之妨害自由罪，原以強暴、脅迫
    為構成要件，其因而致普通傷害，乃強暴、脅迫當然之結果
    ，除另有傷害故意外，仍祇成立該條項之罪，無同法第277
    條第1項之適用（最高法院30年度上字第3701號判決可按）
    。從而於實行妨害自由行為時，另行基於普通傷害之故意，
    而對被害人實行傷害之行為者，仍應另成立普通傷害罪。
　㈢核被告所為，係犯修正前刑法第277條第1項之傷害罪、刑法
    第302條第1項之剝奪他人行動自由罪、刑法第346條第1項之
    恐嚇取財罪。
　㈣按共同正犯之成立，祇須具有犯意之聯絡，行為之分擔，既
    不問犯罪動機起於何人，亦不必每一階段犯行，均經參與。
    共同實行犯罪行為之人，在合同意思範圍內，各自分擔犯罪
    行為之一部，相互利用他人之行為，以達其犯罪之目的者，
    即應對於全部所發生之結果，共同負責；共同正犯間，非僅
    就其自己實行之行為負其責任，並在犯意聯絡之範圍內，對
    於他共同正犯所實行之行為，亦應共同負責（最高法院97年
    度台上字第2517號判決意旨參照）。被告與另案被告己○○、
    寅○○、共同被告乙○○、子○○、卯○○、庚○○、數名真實姓名年
    籍不詳之成年男子間就上開犯行，有犯意聯絡、行為分擔，
    為共同正犯。
　㈤被告推由共同被告子○○及另3名姓名、年籍不詳之成年男子於
    98年6月12日凌晨1時餘許，在優勝美地汽車旅館502號房間
    共同徒手毆打告訴人辛○○；及於同年月12日凌晨3、4時許，
    在案外人施木坤位於彰化縣○○鄉○○村○○巷00號住處共同徒手
    及以不詳工具接續毆打告訴人辛○○之頭部等處多次等行為，
    係於密切接近之時地實施，在主觀上顯係基於一貫之犯意，
    接續為之，且係侵害同一之法益，應認係屬接續犯，而為包
    括之一罪。被告與共同被告乙○○、子○○一同；或推由共同被
    告乙○○、另案被告寅○○等人，於98年6月13日、16日、18日
    前往告訴人辛○○住處恐嚇證人癸○，均屬接續渠等恐嚇取財
    之犯意而為，應僅成立一恐嚇取財犯行。
　㈥按刑法上一行為而觸犯數罪名之想像競合犯存在之目的，在
    於避免對於同一不法要素予以過度評價，其所謂「同一行為
    」係指所實行者為完全或局部同一之行為而言。則自然意義
    之數行為，得否評價為法律概念之一行為，應就客觀構成要
    件行為之重合情形、主觀意思活動之內容、所侵害之法益與
    行為間之關連性等要素，視個案情節依社會通念加以判斷。
    如具有行為局部之同一性，或其行為著手實行階段可認為同
    一者，得認與一行為觸犯數罪名之要件相侔，而依想像競合
    犯論擬（最高法院97年度台上字第3494號判決、101年度台
    上字第2449號判決可資參見）。被告與另案被告己○○、寅○○
    、共同被告乙○○、子○○、卯○○、庚○○、數名真實姓名年籍不
    詳之成年男子所為傷害及妨害自由犯行，係為達到一恐嚇取
    財之目的而為，是本院認就被告所為犯行歷程，應適度擴張
    一行為概念，認被告所為，係以一行為同時觸犯恐嚇取財罪
    、剝奪他人行動自由罪及傷害罪，為想像競合犯，應依刑法
    第55條之規定，從一重之恐嚇取財罪論處，起訴書認應予分
    論併罰，容有誤會，且業經公訴檢察官於本院審理時陳明應
    更正為成立想像競合犯，從一重之恐嚇取財罪，併此敘明。
　㈦爰審酌被告與另案被告己○○、寅○○、共同被告乙○○、子○○、
    卯○○、庚○○、數名真實姓名年籍不詳之成年男子共同為本案
    犯行，造成告訴人辛○○身體、自由遭受極大威脅，致告訴人
    辛○○內心恐懼至甚，隨後為使告訴人辛○○出面支付金錢並對
    被害人癸○出言恫嚇，使被害人癸○心生畏懼，被告所為惡性
    重大，應予相當非難，並審酌被告犯罪之動機、目的、手段
    、分工、犯罪後於本院審理時終能坦承犯行，惟未與告訴人
    辛○○、被害人癸○和解或調解成立，亦未賠償，及告訴人辛○○所受損害情形，且兼衡被告之教育智識程度、生活狀況、
    素行品行等一切情狀，量處如主文所示之刑。
四、沒收部分：
　㈠被告本案行為後，刑法第38條於104年12月30日修正公布；同
    時增訂第38條之1，並依刑法施行法第10條之3第1項規定，
    自105年7月1日施行。而依修正施行後刑法第2條第2項規定
    「沒收、非拘束人身自由之保安處分適用裁判時之法律。」
    ，已明確規範有關沒收之法律適用，應適用裁判時法，無比
    較新舊法之問題。而依刑法第38條規定：「違禁物，不問屬
    於犯罪行為人與否，沒收之。供犯罪所用、犯罪預備之物或
    犯罪所生之物，屬於犯罪行為人者，得沒收之。但有特別規
    定者，依其規定。前項之物屬於犯罪行為人以外之自然人、
    法人或非法人團體，而無正當理由提供或取得者，得沒收之
    。但有特別規定者，依其規定。前2項之沒收，於全部或一
    部不能沒收或不宜執行沒收時，追徵其價額。」；刑法第38
    條之1規定：「犯罪所得，屬於犯罪行為人者，沒收之。但
    有特別規定者，依其規定。犯罪行為人以外之自然人、法人
    或非法人團體，因下列情形之一取得犯罪所得者，亦同：一
    、明知他人違法行為而取得。二、因他人違法行為而無償或
    以顯不相當之對價取得。三、犯罪行為人為他人實行違法行
    為，他人因而取得。前2項之沒收，於全部或一部不能沒收
    或不宜執行沒收時，追徵其價額。第1項及第2項之犯罪所得
    ，包括違法行為所得、其變得之物或財產上利益及其孳息。
    犯罪所得已實際合法發還被害人者，不予宣告沒收或追徵。
    」。另為符合比例原則，兼顧訴訟經濟，並考量義務沒收對
    於被沒收人之最低限度生活之影響，增訂第38條之2第2項之
    過苛調節條款，於宣告第38條、第38條之1之沒收或追徵在
    個案運用「有過苛之虞、欠缺刑法上之重要性、犯罪所得價
    值低微，或為維持受宣告人生活條件之必要者」，得不宣告
    或酌減之。
　㈡按「任何人都不得保有犯罪所得」為普世基本法律原則，犯
    罪所得之沒收、追繳或追徵，在於剝奪犯罪行為人之實際犯
    罪所得（原物或其替代價值利益），使其不能坐享犯罪之成
    果，以杜絕犯罪誘因，可謂對抗、防止經濟、貪瀆犯罪之重
    要刑事措施，性質上屬類似不當得利之衡平措施，著重所受
    利得之剝奪。然苟無犯罪所得，自不生利得剝奪之問題，固
    不待言，至二人以上共同犯罪，關於犯罪所得之沒收、追繳
    或追徵，倘個別成員並無犯罪所得，且與其他成員對於所得
    亦無事實上之共同處分權時，同無「利得」可資剝奪，特別
    在集團性或重大經濟、貪污犯罪，不法利得龐大，一概採取
    絕對連帶沒收、追繳或追徵，對未受利得之共同正犯顯失公
    平。有關共同正犯犯罪所得之沒收、追繳或追徵，本院採沒
    收或追徵應就各人所分得者為之之見解。又所謂各人「所分
    得」，係指各人「對犯罪所得有事實上之處分權限」，法院
    應視具體個案之實際情形而為認定：倘若共同正犯各成員內
    部間，對於不法利得分配明確時，固應依各人實際分配所得
    沒收；然若共同正犯成員對不法所得並無處分權限，其他成
    員亦無事實上之共同處分權限者，自不予諭知沒收；至共同
    正犯各成員對於不法利得享有共同處分權限時，則應負共同
    沒收之責。至於上揭共同正犯各成員有無犯罪所得、所得數
    額，係關於沒收、追繳或追徵標的犯罪所得範圍之認定，因
    非屬犯罪事實有無之認定，並不適用「嚴格證明法則」，無
    須證明至毫無合理懷疑之確信程度，應由事實審法院綜合卷
    證資料，依自由證明程序釋明其合理之依據以認定之（最高
    法院104年度台上字第3937號判決要旨參照）。是以犯罪所
    得之沒收、追徵，應就各人分受所得之數為沒收。
　㈢被告於本院審理時否認有取得告訴人辛○○所簽發之本票10張
    及簽立之和解書1紙，而觀諸卷內證據資料，尚無證據證明
    被告就本案已從中獲取任何報酬或不法利得，自無諭知沒收
    犯罪所得或追徵其價額之餘地。
據上論斷，應依刑事訴訟法第273條之1第1項、第299條第1項前
段，刑法第2條第1項前段、第2項前段、第28條、（修正前）第2
77條第1項、第302條第1項、第346條第1項、第55條，刑法施行
法第1條之1第1項、第2項前段、第10條之3第1項，判決如主文。
本案經檢察官丁○○提起公訴，檢察官丙○○到庭執行職務。
中　　華　　民　　國　　111 　年　　9 　　月　　7 　　日
                  刑事第四庭    法  官  黃佳琪
以上正本證明與原本無異。
如不服本判決，應於送達判決後20日內向本院提出上訴書狀，並
應敘述具體理由；其未敘述上訴理由者，應於上訴期間屆滿後20
日內向本院補提理由書（均須按他造當事人之人數附繕本）「切
勿逕送上級法院」。
告訴人或被害人對於判決如有不服具備理由請求檢察官上訴者，
其上訴期間之計算係以檢察官收受判決正本之日期為準。
                                書記官  顏偉林
中　　華　　民　　國　　111 　年　　9 　　月　　7 　　日

附錄論罪科刑法條：
修正前中華民國刑法第277條
傷害人之身體或健康者，處3年以下有期徒刑、拘役或1千元以下
罰金。
犯前項之罪因而致人於死者，處無期徒刑或7年以上有期徒刑；
致重傷者，處3年以上10年以下有期徒刑。 

中華民國刑法第302條
私行拘禁或以其他非法方法，剝奪人之行動自由者，處5年以下
有期徒刑、拘役或9千元以下罰金。
因而致人於死者，處無期徒刑或7年以上有期徒刑；致重傷者，
處3年以上10年以下有期徒刑。
第1項之未遂犯罰之。

中華民國刑法第346條
意圖為自己或第三人不法之所有，以恐嚇使人將本人或第三人之
物交付者，處6月以上5年以下有期徒刑，得併科3萬元以下罰金
。
以前項方法得財產上不法之利益或使第三人得之者，亦同。
前2項之未遂犯罰之。